臺灣高雄地方法院刑事判決　　　　　　　94年度易字第1406號
公　訴　人　臺灣高雄地方法院檢察署檢察官
被　　　告　戊○○
上列被告因竊盜等案件，經檢察官提起公訴（94年度偵字第1057
5 號），經本院合議庭裁定由受命法官獨任進行簡式審判程序，
本院判決如下：
    主  文
戊○○連續攜帶兇器竊盜，累犯，處有期徒刑貳年陸月。扣案如
附表所示之物，均沒收。
    事  實
一、戊○○前於民國86年間因竊盜及違反麻醉藥品管理條例案件
    ，經臺灣高等法院高雄分院以86年度上易字第2597號、本院
    以86年易字第5061號分別判處有期徒刑3 年及5 月，並定應
    執行有期徒刑3 年2 月確定，嗣其入監服刑，而於88年9 月
    2 日假釋出監並付保護管束，後於89年7 月5 日保護管束期
    滿而執行完畢。復於93年8 月10日間因常業竊盜、偽造文書
    等案件，經本院以92年度訴字第1905號分別判處1 年5 月及
    3 月，並定應執行有期徒刑1 年6 月確定（尚未執行完畢）
    。詎仍不知悔改，復基於意圖為自己不法所有及竊盜之概括
    犯意，連續於：
  (一)93年11月19日凌晨2 時許之夜間，無故侵入高雄縣旗山鎮○○路84之12號己○○之住處（侵入住宅部分，未據告訴），
    竊取置放於屋內之汽車鑰匙後，再以該鑰匙啟動電門發動引
    擎之方式，竊取己○○所有車牌號碼為9W-5258 號之自用小
    客車。得手後留供己用；
  (二)同年月25日12時45分許，在台南縣永康市○○街109 號前，
    見甲○○所有車牌號碼為2M-7557 號之自用小客車停放該處
    ，即持客觀上足以危害人之生命、身體，可供兇器使用之螺
    絲起子，拆卸該車2M-7557 號之車牌2 面而竊取之。得手後
    ，於不詳時地，將上開車牌以不詳方法變造為9M-7557 號（
    按此號碼之車牌被害人丙○○所有，並未失竊或遺失）後，
    留供已用。
  (三)同年12月28日7 時45分許，在台南縣新化鎮○○街272 號前
    ，見乙○○○所有車牌號碼為5K -7770號之自用小客車停放
    該處，即持前揭可兇器使用之螺絲起子，拆卸該車5K-7770
    號之車牌2 面。得手後，於不詳時地，將上開車牌以不詳方
    法變造為5W─7770號（按此號碼之車牌係丁○○之配偶吳淑
    卿所有，並未失竊或遺失）後，懸掛在前揭竊得之自小客車
    上。嗣警方於94年5 月6 日14時許，接獲丁○○報案稱發現
    其妻吳淑卿所有之5W-5770 號車牌遭人偽造後懸掛於他車使
    用，警方遂由丁○○帶同前往高雄市○○區○○路41號前埋
    伏，於同日19時許，戊○○至上址開啟上開懸掛5W-5770 號
    車牌之原車號為9W-525 8號自小客車時，為警當場查獲，於
    戊○○身上扣得玩具手槍1 把、多功能摺疊刀1 支及電擊棒
    1 支；並於該車後行李廂內扣得其所有，供竊盜所用，如附
    表所示之工具1 批，及上開變造9M -7557號車牌2 面、甲基
    安非他命吸食器1 支（所涉違反毒品危害防制條例案件，已
    另案起訴）。
二、案經高雄市警察局報請臺灣高雄地方法院檢察署檢察官偵查
    起訴。
    理  由
壹、程序部分：
    本件被告戊○○所犯為死刑、無期徒刑或最輕本刑為3 年以
    上有期徒刑以外之罪，其於準備程序中就被訴事實為有罪之
    陳述，經法官告知簡式審判程序之旨，並聽取公訴人及被告
    之意見後，依刑事訴訟法第273 條之1 第1 項規定，裁定由
    受命法官獨任進行簡式審判程序，合先敘明。
貳、實體部分：
一、認定犯罪事實所憑之證據：
    上揭犯罪事實，業據被告於本院審理中坦承不諱，核與被害
    人己○○（見偵卷第42頁）、甲○○（見偵卷第49頁）、證
    人即被害人乙○○○之配偶林文華（見偵卷第51頁）、證人
    丙○○（見偵卷第53頁）、丁○○（見警卷第10頁）於警詢
    時證述之情節大致相符，並有汽車行車執照（見警卷第14頁
    ）、贓物認領保管收據（見偵卷第48頁）、查詢車輛認可資
    料（見偵卷第46頁）、查詢車牌認可資料（見警卷第40頁）
    、扣押物品目錄表（見警卷第20-22 頁）、照片15張（見警
    卷第24-29 頁、偵卷第44-45 頁）及被告所有供竊盜所用之
    如附表所示之工具1 批扣案可稽。是被告之自白核與事實相
    符，本件事證明確，被告上開犯行堪以認定，應依法論科。
二、論罪科刑部分：
  (一)按刑法第321 條第1 項第3 款之攜帶兇器竊盜罪，係以行為
    人攜帶兇器竊盜為其加重條件，此所謂兇器，其種類並無限
    制，凡客觀上足對人之生命、身體、安全構成威脅，具有危
    險性之兇器均屬之（最高法院79年臺上字第5253號判例參照
    ）。是被告攜帶之螺絲起支1 支，既得以拆卸車牌，足見其
    質地堅硬，依社會一般觀念均足以對人之生命、身體安全構
    成威脅，在客觀上顯然具有危險性，應屬兇器。故核被告戊○○犯罪事實欄(一)之所為係犯刑法第321 條第1 項第1 款之
    於夜間侵入住宅竊盜罪；犯罪事實欄(二)、(三)持螺絲起子竊取
    車牌之所為，係犯刑法第321 條第1 項第3 款之攜帶兇器竊
    盜罪。
  (二)公訴人認被告犯罪事實欄(一)、(二)、(三)竊取他人自用小客車、
    車牌之所為，均係犯刑法第320 條第1 項之普通竊盜罪，容
    有誤會，雖公訴檢察官亦當庭就犯罪事實欄(二)、(三)被告竊取
    車牌部分，變更起訴法條為刑法第321 條第1 項第3 款之攜
    帶兇器竊盜罪，然就犯罪事實欄(一)之部分則仍未予變更，惟
    此部分因與起訴之竊盜基本社會事實同一，本院爰依刑事訴
    訟法第300 條規定，變更起訴法條。
  (三)又汽車牌照，依道路交通安全規則第8 條之規定，其性質為
    行車之許可憑證，自屬於刑法第212 條所列之特許證，是犯
    罪事實欄(二)、(三)所示被告將原為2M-7557 號、5K-7770 號車
    牌各2 面，分別變造為9M-7557 號、5W─7770號，並將變造
    後5W─7770號車牌，懸掛於前揭所竊得之自用小客車上使用
    ，已達於行使之程度，核其所為係犯刑法第212 條、第216
    條之行使變造特種文書罪。
  (四)被告變造特種文書復持之以行使，其變造特種文書之低度行
    為應為變造特種文書之高度行為所吸收，不另論罪。
  (五)被告上開3 次加重竊盜之犯行，時間緊接、犯罪手段相同、
    觸犯基本構成要件相同之罪，顯係基於概括犯意而為，為連
    續犯，應依刑法第56條之規定，從重論以情節較重之攜帶兇
    器竊盜罪之連續犯，並加重其刑。
  (六)被告攜帶兇器竊盜之目的，意在變造所竊得之車牌，以懸掛
    於其所竊得之自用小客車上使用，故所犯連續攜帶兇器竊盜
    罪與行使變造特種文書2 罪間，有方法目的之牽連關係，應
    從一重之攜帶兇器罪處斷。
  (七)又被告前於86年間因竊盜及違反麻醉藥品管理條例案件，經
    臺灣高等法院高雄分院以86年度上易字第2597號、本院以86
    年易字第5061號分別判處有期徒刑3 年及5 月，並定應執行
    有期徒刑3 年2 月確定，嗣其入監服刑，而於88年9 月2 日
    假釋出監並付保護管束，後於89年7 月5 日保護管束期滿而
    執行完畢。復於93年8 月10日間因常業竊盜、偽造文書等案
    件，經本院以92年度訴字第1905號分別判處1 年5 月及3 月
    ，並定應執行有期徒刑1 年6 月確定（尚未執行完畢）等情
    ，有有刑案資料查註紀錄表及臺灣高等法院被告前案紀錄表
    各1 份附卷可稽。詎其於前開有期徒刑執行完畢後5 年內，
    復犯本案有期徒刑以上之罪，為累犯，應依刑法第47條之規
    定，加重其刑，並遞加重之。
  (八)爰審酌被告前因竊盜案件入監服刑，已如上述，竟仍未能記
    取教訓，再次竊取他人所有之財物，並變造所竊得之車牌，
    顯見前次刑罰權之行使，仍未能收矯治之效，本應從重量刑
    ，惟念及其最終仍知坦承犯行，態度尚可，所竊得之財物大
    多已返還予被害人，犯罪所生危害已有降低等一切情狀，酌
    情量處如主文所示之刑，以資懲儆。
三、沒收部分：
    扣案如附表所示之物，均為被告所有，且均係供竊盜所用，
    業據被告於本院審理中供承在卷（見本院卷第47-48 頁），
    惟除螺絲起子1 支，可認定係供被告拆卸車牌之用，而為犯
    罪所用之物外，其餘工具尚無其他證據，足認被告為前揭竊
    盜犯行時亦曾使用，而應認係犯罪預備之物，爰依刑法第38
    第1 項第2 款之規定，均宣告沒收之。另由被告身上所扣得
    玩具手槍1 把、多功能摺疊刀1 支及電擊棒1 支，並無證據
    足資證明係供犯罪所用之物，且變造之9M-7557 號、5W-777
    0 號車牌各2 面，並非被告所有，爰不併依上開規定宣告沒
    收，附此敘明。
據上論斷，應依刑事訴訟法第273條之1第1項、第284條之1、第2
99條第1 項前段、第300 條，刑法第56條、第321 條第1 項第1
款、第3 款、第212 條、第216 條、第55條、第47條、第38條第
1項 第2 款，罰金罰鍰提高標準條例第1 條前段，判決如主文。
中　　華　　民　　國　　94　　年　　9 　　月　　15　　日
                  刑事第八庭    法　官  李育信
以上正本證明與原本無異。
如不服本判決，應於收受送達後10日內向本院提出上訴書狀。
中　　華　　民　　國　　94　　年　　9 　　月　　16　　日
　　　　　　　　　 　　　       書記官  洪生輝
附錄本案論罪科刑法條：
刑法第321條：
犯竊盜罪而有左列情形之一者，處六月以上、五年以下有期徒刑
：
　一  於夜間侵入住宅或有人居住之建築物、船艦或隱匿其內而
      犯之者。
　二  毀越門扇、牆垣或其他安全設備而犯之者。
　三  攜帶兇器而犯之者。
　四  結夥三人以上而犯之者。
　五  乘火災、水災或其他災害之際而犯之者。
　六  在車站或埠頭而犯之者。
前項之未遂犯罰之。
附表：
┌──┬───────────┬──────┐
│編號│      扣案物名稱      │ 數量及單位 │
├──┼───────────┼──────┤
│ 1  │手套                  │5 雙        │
├──┼───────────┼──────┤
│ 2  │頭燈                  │1 個        │
├──┼───────────┼──────┤
│ 3  │手電筒                │1 個        │
├──┼───────────┼──────┤
│ 4  │電動螺絲起子          │1 把        │
├──┼───────────┼──────┤
│ 5  │斧頭                  │1 支        │
├──┼───────────┼──────┤
│ 6  │油壓剪                │1 支        │
├──┼───────────┼──────┤
│ 7  │撐開器                │1 支        │
├──┼───────────┼──────┤
│ 8  │勾子                  │1 支        │
├──┼───────────┼──────┤
│ 9  │鐵條破壞工具          │2 支        │
├──┼───────────┼──────┤
│ 10 │橡膠棍                │1 支        │
├──┼───────────┼──────┤
│ 11 │T型板手               │3 支        │
├──┼───────────┼──────┤
│ 12 │自製開鎖勾子          │1 支        │
├──┼───────────┼──────┤
│ 13 │尖嘴鉗                │1 支        │
├──┼───────────┼──────┤
│ 14 │水管鉗                │2 支        │
├──┼───────────┼──────┤
│ 15 │螺絲起子              │1 支        │
├──┼───────────┼──────┤
│ 16 │老虎鉗                │1 支        │
├──┼───────────┼──────┤
│ 17 │梅花板手              │1 支        │
├──┼───────────┼──────┤
│ 18 │多功能瑞士刀          │1 支        │
└──┴───────────┴──────┘
